# 请教张版，关于安全生产费用的问题，谢谢！

提问人：零落 时间：2016-09-14 11:02:34
公司背景资料： 1 、我公司是一家钕铁硼废料回收企业，主要业务是通过钕铁硼废料分离出稀土氧化物用于销售，有时候也会做一些贸易（采购的稀土氧化物直接卖出去） 2 、根据财企[2012]16号关于印发《企业安全生产费用提取和使用管理办法》的通知中的第十条关于冶金企业的计提标准，公司从 2012 年开始计提；并按照办法中规定的范围在使用，到 2016 年 8 月余额还有 1000 万左右。
疑问： 1 、根据我公司的业务范围，公司是否要计提安全生产费用？ 2 、如果不用计提，那余额 1000 万要怎么处理？ 3 、因为安全生产费用计提的标准是根据上年实际营业收入为依据计提，想问下贸易产生的收入是否要加进去作为计提的基数？
希望张版和其他朋友能详细阐述，非常感谢！！！
财企[2012]16号关于印发《企业安全生产费用提取和使用管理办法》的通知的链接：http://bbs.esnai.com/thread-4791973-1-1.html

回答人：chenyiwei
1 、财企[2012]16号文中的“冶金”是指“金属矿物的冶炼以及压延加工有关活动，包括：黑色金属、有色金属、黄金等的冶炼生产和加工处理活动，以及炭素、耐火材料等与主工艺流程配套的辅助工艺环节的生产”，请根据你公司的情况核对是否符合该表述。如有不确定之处，建议与当地县级以上财政、安全生产主管部门沟通确认。 2 、如果无需计提的，则说明前期计提构成会计差错，应进行追溯重述，将计提的处理改为发生财企[2012]16号文第二十二条所列支出时直接计入成本、费用。 3 、贸易收入如果单独核算的，则不纳入计提基数。